【裁判字號】    90,判,1472
【裁判日期】    900817
【裁判案由】    地價稅
【裁判全文】
最  高  行  政  法  院  判  決                    九十年度判字第一四七二號
    再 審原 告  桃園縣稅捐稽徵處
    代  表  人  乙○○
    再 審被 告  甲○○
右當事人間因地價稅事件，再審原告對中華民國八十九年三月三十日本院八十九年度
判字第九一六號判決提起再審之訴。本院裁定如左︰
    主  文
再審之訴駁回。
再審訴訟費用由再審原告負擔。
    事  實
緣再審被告所有坐落桃園縣大溪鎮○○段上石屯小段五九－二、一○六－二、一○七
、一○七－五二、一○八－二、一一○－二地號等六筆土地原課徵田賦 (目前停徵)
。嗣再審原告以系爭土地公共設施已完竣為由，自八十五年度起依規定改課地價稅新
台幣（下同）五一七、六二八元。再審被告不服，循序提起行政訴訟，為本院八十九
年度判字第九一六號判決將再訴願決定、訴願決定及原處分關於再審被告所有坐落桃
園縣大溪鎮○○段上石屯小段五九－二、一○七－五二、一一○－二地號土地改課地
價稅部分撤銷。再審被告其餘之訴駁回。再審原告以原判決關於五九—二地號部分有
修正前行政訴訟法第二十八條第十款再審情形為，對之提起再審之訴。茲摘兩造訴
辯意旨如次：
再審原告起訴意旨略謂︰原判決撤銷五九—二地號部分理由無非以：都市計畫內土地
，其編定使用種類，係以都市計畫土地使用分區證明書為準，本件桃園縣大溪鎮○○
段上石屯小段五九－二地號土地屬工業區及保護區，地目亦為「田」，有土地登記謄
本及土地使用分區證明可參。再審原告竟認定上揭土地均屬工業區內土地，本有錯誤
，而再審被告主張上開土地限作農業使用，其與訴外人並訂有三七五租約，依土地稅
法第二十二條第一項第一款不應改課地價稅，則其是否確作農業使用，再審原告自應
予調查，再審原告遽以該筆土地公共設施業已完竣，予以改課地價稅，尚嫌速斷云云
。惟經再審原告取具桃園縣政府八十九年五月二十四日府工都字第三七九一及九七五
一號函復略以「本府工務局八十九年三月三日桃工都字第四二一二號核發分區使用證
明其中五九—二地號壹筆，因地政單位登載地號位置筆誤，應更正為四五—八地號」
「大溪鎮○○段石屯小段五九—二地號土地之使用分乙案‧‧‧查屬大溪都市計畫乙
種工業區。」是本案系爭五九—二地號土地既屬大溪都市計畫工業區內土地（六十七
年七月一日發布實施），且公共設施於八十四年即已完竣，自不符艷稅法第二十二條
課徵田賦之要件，再審原告依同法第十四條課徵地價稅所為處分，於法並無違誤。本
件有行政訴訟法第二十八條第十款之再審事由請將原判決關於五九—二地號部分廢棄
，廢棄部分，再審被告在前訴訟程序之訴駁回等語。
再審被告答辯意旨略謂：再審原告據以提起再審之訴之證據，無非是政府於原判決確
定後所出具之使用分區證明書，略以：系爭五九—二地號土地，並非保護區兼工業區
云。姑不論桃園縣政府之前即已出具並經鈞院斟酌之證明書，與再審原告本次提出之
證明書內容歧異，無從判斷何者較為可採，該證明書既非在前訴訟程序中即已存在，
而為當事人所不知或不得使用，今始知悉或始得使用者，自非所謂發現或得使用未經
斟酌之新證物，其再審之訴顯非適法，應予駁回等語。
    理  由
按修正前行政訴訟法第二十八條第十款所謂「當事人發見未經斟酌之重要證物者」，
係指該項證物於前訴訟程序中即已存在，而為當事人所不知，或雖知其存在而不能使
用，現始知之或得使用者而言。本件再審原告所提證物為桃園縣政府八十九年五月二
十四日府工都字第三七九一及九七五一號函，均在原判決作成之後，非前訴訟程序終
結前已存在之證物，非首揭規定所稱發見之新證物，不得據以提起再審之訴。本件再
審之訴，顯無再審理由，應予駁回。
據上論結，本件再審之訴為顯無再審理由，依行政訴訟法施行法第二條、行政訴訟法
第二百七十八條第二項、第九十八條第三項，裁定如主文。
中    華    民    國      九十      年      八        月      十七      日
                    最 高 行 政 法 院  第 一 庭
                                審 判 長 法  官      黃  綠  星
                                         法  官      彭  鳳  至
                                         法  官      蔡  進  田
                                         法  官      黃  璽  君
                                         法  官      廖  宏  明
右  正  本  證  明  與  原  本  無  異
                                         法院書記官  邱  彰  德
中    華    民    國      九十      年      八        月      十七      日


司法院資訊處製作；財團法人民間司法改革基金會備份。
